---
title: "Prédire la souscription d'un client à un service bancaire avec naive bayes et avec svm (support vector machine)"  

output:
  html_document: default
  pdf_document: default
---

```{r setup, include=FALSE}
knitr::opts_chunk$set(echo = TRUE)
```

#### Table des matières
* Load libraries
* Lecture du fichier de données
* Recherche d'influence entre quelques variables explicatives avec la variable y (souscription à un service bancaire)
* Transformation des variables catégorielles en variable numérique
* Création des jeux de données d'entrainement et de test
* Normalisation des données
* Caret - downsample et upsample
* Prédiction avec naive bayes
* Prédiction avec naive bayes sur les données downsample
* Prédiction avec SVM
* Les variables prédictives les plus importantes  
<br>
<br>


```{r}
```
- Load libraries 
```{r}
library("ggplot2")
library("plotly")
library("caret")
```

- Lecture du fichier de données
```{r}
bank_data = read.csv("bank.csv", sep = ";")
dplyr::as_tibble(bank_data)
```
  

#### **Recherche d'influence entre quelques variables explicatives avec la variable y (souscription à un service bancaire)**   
  
- Recherche d'influence entre la variable duration (durée de l'appel) et la variable y (souscription à un service bancaire) :

```{r}
graph1 <- ggplot(bank_data, aes(x=y, y=duration, fill=y)) + geom_boxplot()
graph1 <- graph1 + ggtitle("L'influence de le variable duration (durée de l'appel) sur la variable souscription y") 
# graph1 <- graph1 + theme(plot.title = element_text(hjust = 0.5)) 
graph1
```
  
Nous remarquons que plus la variable duration (durée de l'appel)  est grande plus il y a une probabilité que le client souscrit à un service bancaire  

* Recherche d'influence entre la variable age et la variable y (souscription à un service bancaire) :
```{r}
graph2 <- ggplot(bank_data, aes(x=y, y=age, fill=y)) + geom_boxplot()
graph2 <- graph2 + ggtitle("L'influence de le variable age sur la variable souscription y")
graph2 <- ggplotly(graph2)
graph2
```
  
Il n'y pas trop une grande différence entre la distribution d'age des souscrits (yes) et celle des non souscrits (no).Apparemment, ce n'est pas l'age qui définit si le client va souscrire à un service bancaire.  

- Recherche d'influence entre la variable contact et la variable y (souscription à un service bancaire) :
```{r}
graph3 <- ggplot(bank_data, aes(y, fill=contact)) + geom_bar() 
graph3 <- graph3 + ggtitle("L'influence de la variable contact sur la variable souscription y")
graph3
```
  
Peut-etre que la variable contact a un effet sur le fait que le client va souscrire ou non à un service bancaire. On voit qu'il y a plus de chance que le client ne souscrit pas à un service bancaire s'il répond avec un téléphone mobile (cellular). De meme avec un téléphone fixe (telephone).  

- Recherche d'influence entre la variable marital et la variable y (souscription à un service bancaire) :
```{r}
graph4 <- ggplot(bank_data, aes(y, fill=marital)) + geom_bar()
graph4 <- graph4 + ggtitle("L'influence de la varible marital sur la variable souscription y")
graph4
```
  
Peut-etre que la variable marital a un effet sur le fait que le client va souscrire ou non à un service bancaire. On voit qu'il y a plus de chance que le client ne souscrit pas à un service bancaire s'il est divorcé.  

- Recherche d'influence entre la variable housing et la variable y (souscription à un service bancaire) :
```{r}
graph5 <- ggplot(bank_data, aes(y, fill=housing)) + geom_bar()
graph5 <- graph5 + ggtitle("L'influence de la variable housing sur la variable souscription y")
graph5 <- graph5 + xlab("y (souscription)")
graph5
```
  
Peut-etre que la variable housing a un effet sur le fait que le client va souscrire ou non à un service bancaire. On voit qu'il y a plus de chance que le client ne souscrit pas à un service bancaire s'il n'a pas de logement(housing).

- Recherche d'influence entre la variable loan et la variable y (souscription à un service bancaire) : 
```{r}
graph6 <- ggplot(bank_data, aes(y, fill=loan)) + geom_bar()
graph6 <- graph6 + ggtitle("L'influence de la variable loan sur la variable souscription y")
graph6 <- graph6 + xlab("y (souscription)")
graph6
```
  
Peut-etre que la variable loan a un effet sur le fait que le client va souscrire ou non à un service bancaire. On voit qu'il y a plus de chance que le client ne souscrit pas à un service bancaire s'il a fait un pret bancaire.  

#### **Transformation des variables catégorielles en variable numérique**

```{r}
dummy_variables = dummyVars(~., data = bank_data)
dummy_variables_data = predict(dummy_variables, newdata = bank_data)
dummy_variables_data = as.data.frame(dummy_variables_data)

dummy_variables_data$"Souscription" = ifelse(dummy_variables_data$"yno" == 1, "No", "Yes")
dummy_variables_data$"yno" = NULL
dummy_variables_data$"yyes" = NULL
```

#### **Création des jeux de données d'entrainement et de test**
```{r}
set.seed(3033)
training_size = floor(0.7*nrow(dummy_variables_data))
indices = sample(seq_len(nrow(dummy_variables_data)), size = training_size)
data_bank.train = dummy_variables_data[indices,]
data_bank.test = dummy_variables_data[-indices,]
```

```{r}
dim(data_bank.train)
```

```{r}
dim(data_bank.test)
```
#### **Normalisation des données**
```{r}
data_preprocess_value = preProcess(data_bank.train, method = c("center","scale"))
data_bank.train.scaled = predict(data_preprocess_value,data_bank.train)
data_bank.test.scaled = predict(data_preprocess_value,data_bank.test)
```

#### **Caret - downsample et upsample**
```{r}
table(data_bank.train.scaled[,"Souscription"])
```
```{r}
set.seed(3033)
'%ni%' = Negate("%in%")
```

```{r}
# downsample
data_bank.train.scaled.downsample = downSample(x = data_bank.train.scaled[,colnames(data_bank.train.scaled) %ni% "Souscription"], y = as.factor(data_bank.train.scaled$"Souscription"))
names(data_bank.train.scaled.downsample)[names(data_bank.train.scaled.downsample) == "Class"]="Souscription"
```

```{r}
table(data_bank.train.scaled.downsample[,"Souscription"])
```
```{r}
# upsample
data_bank.train.scaled.upsample = upSample(x = data_bank.train.scaled[,colnames(data_bank.train.scaled) %ni% "Souscription"], y = as.factor(data_bank.train.scaled$"Souscription"))
names(data_bank.train.scaled.upsample)[names(data_bank.train.scaled.upsample) == "Class"]="Souscription"
```

```{r}
table(data_bank.train.scaled.upsample[,"Souscription"])

```
#### **Prédiction avec naive bayes**
- Entrainement du modele
```{r}
set.seed(3033)
trainControl_data = trainControl(method = "repeatedcv", number = 10, repeats = 3)
naive_bayes_desequilibree = train(Souscription ~., data = data_bank.train.scaled, method='naive_bayes', preProcess = NULL, trControl = trainControl_data)
```

```{r}
print(naive_bayes_desequilibree)
```
- Prédiction avec notre modèle sur le jeu de données tests
```{r}
prediction_naive_bayes_desequilibree = predict(naive_bayes_desequilibree, newdata = data_bank.test.scaled[,-ncol(data_bank.test.scaled)])
```

- Création de la matrice de confusion
```{r}
confusionMatrix(prediction_naive_bayes_desequilibree, as.factor(data_bank.test.scaled[,ncol(data_bank.test.scaled)]))
```
#### **Prédiction avec naive bayes sur les données downsample**
- Entrainement du modele
```{r}
set.seed(3033)

trainControl_data = trainControl(method = "repeatedcv", number = 10, repeats = 3)

naive_bayes_downsample = train(Souscription ~., data = data_bank.train.scaled.downsample, method = "naive_bayes", preProcess = NULL, trControl = trainControl_data)
```

```{r}
print(naive_bayes_downsample)
```

- Prédiction avec notre modèle sur le jeu de données tests
```{r}
prediction_naive_bayes_downsample = predict(naive_bayes_downsample, newdata = data_bank.test.scaled[,-ncol(data_bank.test.scaled)])
```

- Création de la matrice de confusion
```{r}
confusionMatrix(prediction_naive_bayes_downsample, as.factor(data_bank.test.scaled[,ncol(data_bank.test.scaled)]))
```

#### **Prédiction avec SVM**
- Entrainement du modele
```{r}
set.seed(3033)

trainControl_data = trainControl(method = "repeatedcv", number = 10, repeats = 3)
SVM_desequilibree = train(Souscription ~., data = data_bank.train.scaled, method = "svmLinear", preProcess = NULL)
```

```{r}
print(SVM_desequilibree)
```

- Prédiction avec notre modèle sur le jeu de données tests
```{r}
prediction_SVM_desequilibree = predict(SVM_desequilibree, newdata = data_bank.test.scaled[,-ncol(data_bank.test.scaled)])
```


- création de la matrice de confusion
```{r}
confusionMatrix(prediction_SVM_desequilibree, as.factor(data_bank.test.scaled[,ncol(data_bank.test.scaled)]))
```

#### **Les variables prédictives les plus importantes**
```{r}
varImp(naive_bayes_downsample, scale = F)
```



